【裁判字號】    98,重上,664
【裁判日期】    990330
【裁判案由】    損害賠償
【裁判全文】
臺灣高等法院民事判決                 98年度重上字第664號
上 訴 人即
被  上訴人  國防部軍備局中山科學研究院
                        應受送達處所：桃園龍潭郵政90008
法定代理人  丙○○      應受送達處所：同上
訴訟代理人  林仕訪律師
複 代理 人  謝淑芬律師
被上訴人即
上  訴  人  甲○○
訴訟代理人  袁健峰律師
            陽文瑜律師
            許姿萍律師
被上訴人即
上  訴  人  丁○○
訴訟代理人  賴彌鼎律師
複  代理人  姜至軒律師
            王道光律師
被上訴人即
上  訴  人  戊○○
            己○○
            乙○○
上三人共同
訴訟代理人  沈朝標律師
上列當事人間請求損害賠償事件，兩造對於中華民國98年8月18
日臺灣桃園地方法院96年度重訴字第128號第一審判決各自提起
上訴，本院於99年3月9日言詞辯論終結，判決如下：
    主      文
兩造上訴均駁回。
第二審訴訟費用由兩造各自負擔(但甲○○、丁○○、戊○○、
己○○、乙○○上訴部分連帶負擔)。
    事實及理由
一、上訴人即被上訴人國防部軍備局中山科學研究院起訴主張：
(一)、被上訴人即上訴人甲○○、丁○○均係上訴人即被上訴人國
    防部軍備局中山科學研究院（下稱中科院）設施供應處（下
    稱設供處）資材管理組技術員。中科院於民國94年1月14日
    依「中科院廢棄品標售作業程序（試行版）」規定自行辦理
    「HXN93001（序號：94003標）」廢品標售案（下稱系爭標
    售案）之公開招標，甲○○負責系爭標案，明知依招標公告
    所載標售內容：「廢機具、廢電腦、廢鐵雜件、廢鋁雜件等
    乙批標售622公噸（以上為概估值，實際重量以標的所在地
    項目為主）」，標售之範圍以廠商實際看貨時，中科院所標
    示範圍內之物資為準，並未包括就地標售之廢品（指欲標售
    之廢品，因體積龐大、過重無法搬動及拆卸或運送不易，經
    設供處簽奉院部長官核准後，由各單位自行保管而未繳庫之
    廢品），且未經奉核標售之廢品亦不在此次標售範圍內。被
    上訴人即上訴人戊○○、己○○、乙○○（下合稱戊○○3
    人）得知本件標案後，有意合夥投資參與投標，惟乙○○所
    經營之芸鼎有限公司不符合資格，無法參加投標，乃共同基
    於意圖獲取不法利益之犯意聯絡，透過原審共同被告陳慶成
    (下稱陳慶成)向原審共同被告張靜芬(下稱張靜芬)借用「正
    發環保工程有限公司」（下稱正發公司）名義及證件參與投
    標，並順利於94年1月26日得標。
(二)、甲○○竟意圖為他人不法之所有，於戊○○等人以正發公司
    名義得標後，在同年4月29日簽約前，主動告知戊○○等人
    ，除上開標案標售範圍外，尚有非上開標案標售範圍內之廢
    品（以下稱「竊取廢品」）可併予提領，並提供竊取廢品儲
    放地點及聯絡人員清單，任由戊○○3人以正發公司名義將
    竊取廢品私自提領而竊取之。就地標售及未經奉准標售保管
    單位之所以會發放放行條與戊○○3人，係因甲○○帶同戊
    ○○3人前往搬運，使該等廢品之保管人誤發放行條。戊○
    ○3人復將竊取廢品轉予訴外人劉昭雅（廢棄回收商），不
    法獲利達新台幣（下同）7,289,000元。
(三)、丁○○負責管理A520廢品庫，其曾參與本件標案之帶領廠商
    看貨及履約等相關作業，因而獲悉甲○○欲將竊取廢品併入
    履約範圍與正發公司共同牟取不法利益，竟不思加以攔阻，
    而前後於94年4月中旬及下旬邀約戊○○至桃園縣龍潭鄉「
    清河活魚餐廳」、大溪鎮「井口餐廳」，於席間向戊○○索
    賄80萬元，雙方最後達成協議，戊○○同意以分期付款方式
    給付丁○○80萬元賄款，戊○○隨後於同年5月13日當面交
    付10萬元予丁○○收受。嗣丁○○明知就地標售廢品並非系
    爭標案出售範圍內之廢品，故意違反其管理之義務，任由戊
    ○○等人將非標售廢品運出中科院。
(四)、陳慶成違反政府採購法第87條第5項之規定，受戊○○3人之
    託，代向正發公司借牌，經正發公司負責人張靜芬同意後，
    將正發公司營利事業登記證、清除許可證、401表等資料交
    予己○○等人，並由乙○○等人開立押標金支票交予陳慶成
    ，轉交正發公司，俟正發公司得標後，中科院退押標金亦由
    陳慶成交正發公司代收，再由正發公司匯給戊○○。陳慶成
    於簽約前之94年4月26日即與戊○○、己○○一同進入新新
    營區處理系爭標案相關事宜，此時戊○○等人早已與甲○○
    談妥，可將非屬得標範圍內之就地標售廢品夾帶運出謀利，
    陳慶成當日一同進入處理該標案事宜，自應知悉上開違法情
    事，而未予舉發，在戊○○等人將廢品運出後，向渠等以每
    公斤6.5元購買廢鐵200公噸，足證陳慶成除知悉外，並參與
    盜賣本件標案範圍外廢品。
(五)、張靜芬違反政府採購法第87條第5項之規定，將正發公司營
    利事業登記證、清除許可證、401表等資料交予己○○等人
    ，並由乙○○等人開立押標金支票交予陳慶成轉交正發公司
    ，俟正發公司得標後，中科院退押標金亦由陳慶成交由正發
    公司代收，再由正發公司匯給戊○○。戊○○借用正發公司
    名義得標後，張靜芬並於94年5月6日配合出席廢品標售撥交
    前協調會議，協助掩飾戊○○3人以正發公司人員名義一同
    出席，使戊○○3人得以不法將逾越系爭契約標的範圍外之
    廢品運出中科院，並轉售予劉昭雅，獲利高達7,289,000元
    。
(六)、上開甲○○、丁○○、戊○○、己○○、乙○○、張靜芬及
    陳慶成均屬共同侵權行為人，應依民法第184條、185條之規
    定負連帶賠償之責。另甲○○、丁○○乃任職中科院機關之
    受僱人，亦顯有民法第227條不完全履行而致中科院受損害
    之情事。故本件爰依民法上開規定，提起損害賠償訴訟。求
    為命甲○○、丁○○、戊○○、己○○、乙○○、張靜芬、
    陳慶成應連帶給付中科院7,289,000元，及自最後收受起訴
    狀繕本翌日起至清償日止按年息百分之5計算利息之判決。
二、被上訴人即上訴人甲○○則以：
(一)、否認中科院起訴主張之盜賣事實，本件系爭標案之標售範圍
    ，確有包括「就地標售」之廢品在內，蓋依「中山科學研究
    院廢舊不適用物資處理申請鑑定表」之項次1「物資存儲地
    點」欄已載明「含就地標售案」等語，且廢品重量亦經鑑定
    小組併予勘估在內，惟嗣因上網公告及合約擬定等作業，均
    係另移由合約組承辦，致發生合約內未將上開就地標售廢品
    載入之疏漏。故伊通知得標廠商提領上開奉核准就地標售之
    廢品，依法實無不合，更無盜賣可言。在伊認知內，只要在
    本標案公告日之前產生之廢品（含奉准就地標售在內），即
    應帶領投標廠商現場勘估，亦即應列入本標案範圍之內。再
    者，戊○○等人於得標後，自中科院提領廢品時，均須經各
    單位保管人審核後，始同意放行，故不可能有任意提領，甚
    至盜賣之情事可言。
(二)、伊將若干非屬系爭標案範圍內之廢品，交廠商運走，乃係受
    有長官之指示，應無侵權行為或債務不履行可言。
１、本件標案於決標締約後，中科院四所之承辦人打電話給伊，
    表示其中之「高性能飛彈發射系統」仍有需用價值，伊表示
    合約既已簽訂，殆無可能變更。惟該承辦人表示無論如何要
    拿回來，隨後四所即透過設供處李副處長，指示伊找來正發
    公司開會協調，當日與會者計有：四所副所長、承辦人、設
    供處李副處長、甲○○、訂約組楊組長、承辦人李佳芳及正
    發公司己○○、乙○○、戊○○等人。席間，四所先表示願
    出價買回，經己○○、乙○○、戊○○3人討論後，出價300
    萬元，惟四所卻表示僅能提出50萬元之價額，正發公司乃表
    示，既然中科院只能出得起如此低價，乾脆回贈給中科院。
    院內人員聞言，當然表示欣慰事情能圓滿落幕，惟正發公司
    隨又表示希望中科院方面也能酌予補貼。此時，副所長隨即
    詢問承辦人略以：「該所不是有3架靶機已報廢，能否送給
    廠商？」等語，伊立即表示靶機係屬軍品，而非單位財產（
    按：例如槍砲彈藥乃軍品，而辦公桌、椅則屬財產），故不
    在可標售範圍內。副所長乃又表示略以：「該單位內是否另
    有報廢之財產可以給廠商搬走？」等語。故在伊認知當中，
    長官是有意且同意另行補貼正發公司，且印象中更有長官當
    場指示伊略以：「甲○○，那以後就看你囉！」等語。
２、伊既係受長官指示，要求伊想辦法補貼廠商，則伊自無故意
    或過失可言。況依當日協調會之過程觀之，形式上正發公司
    雖將高性能飛發彈發射系統回贈中科院，惟雙方實有以「報
    廢品」與「高性能飛彈發射系統」互易之意思，故就此以觀
    ，亦難謂中科院方面受有損害等語置辯。
三、被上訴人即上訴人丁○○則以：伊僅負責中科院A520廢品庫
    房之管理，並非系爭標案之承辦人，奉組長任彰雄之指示僅
    協助甲○○帶領欲參標廠商現勘。第一次隨甲○○帶欲參標
    之廠商現勘，僅參觀A520廢品庫、23廠後廢料場、21廠後廢
    料場，同日第二次由伊帶巫錦城以及欲參標之廠商現勘，也
    僅參觀A520廢品庫、23廠後廢料場、21廠後廢料場。當時廢
    品標案共幾標以及標的物內容皆不清楚。伊僅係配合正發公
    司現場提領作業並注意工安及放行單據上蓋設供處管制章，
    其他廢品廠另有其他管理人員，其對其他廢品全無管理權限
    。
四、被上訴人即上訴人戊○○、乙○○、黃新幌則以：中科院於
    94年初辦理系爭標案，標售內容：「廢機具、廢電腦、廢鐵
    雜件等乙批標售622噸 (以上為概估值，實際重量以標的所
    在地項目為主)」，標售之範圍以廠商實際看貨時，中科院
    所標示範圍內之物質為準。伊等借用正發公司名義得標後，
    約分3階段，第一階段由中科院召開協調會：中科院各所均
    有派員參加，參加人員含設施供應處處長、副處長、組長、
    副組長約20多人參加，目的係各所如何配合，前後4次會議
    。第二階段理貨：由中科院之承辦人即甲○○帶伊等至各所
    室，由各所室之組長或廢品保管人確認那些係屬廢品，伊等
    乃依指示破壞、拆除或拆散後搬至A520廢品庫旁堆置場堆放
    。第三階段載貨：伊等將廢品堆置於A520廢品庫旁堆置場後
    ，約30天內分批將廢品載走，每次載貨時，除有承辦人甲○
    ○、監察官、倉庫管理人丁○○監督、蓋章外，並帶至大門
    口始可放行，其間經過層層關卡。伊等人雖借用正發公司名
    義參與投標，惟投標金額為14,192,500元，超出底價5,013,
    500元甚多，中科院並無權利受損，伊等對中科院並無侵權
    行為。伊等領取系爭標案物品之過程完全依中科院之指示處
    理，並無竊取物品之不法行為，自無構成侵權行為。再依系
    爭標案合約第1條可知，伊等向中科院承購之物品，其數量
    係伊等看貨時，由中科院標示範圍內之所有物資，故伊等事
    前並不知悉廢棄物品之詳細內容，伊等係基於中科院有權決
    定之人同意而領取廢品，主觀上並無故意或過失，客觀上亦
    無不法之侵權行為。伊等事後經丁○○索賄，加以錄音舉發
    ，益見伊等事前並無竊取之犯意及犯行，否則焉會錄音舉發
    。伊等雖借用他人名義參與投標，惟採購程序合法，並依約
    領取廢品，無利用他人名義投標以達竊取廢品之行為。
五、原審判命甲○○、丁○○、戊○○、己○○、乙○○應連帶
    給付中科院4,522,950元及自96年5月28日起至清償日止按年
    息5％計算之利息。而駁回中科院其餘之訴。中科院對張靜
    芬及陳慶成部分受敗訴判決後未據聲明不服，業已確定；而
    對甲○○、丁○○、戊○○、己○○、乙○○部分，則各就
    敗訴部分聲明不服，提起上訴。中科院上訴及答辯聲明：(一)
    原判決關於駁回中科院後開第二項之訴部分及該部分假執行
    之聲請均廢棄。(二)前項廢棄部分，甲○○、丁○○、戊○○
    、己○○、乙○○應再連帶給付2,766,050元及自96年5月28
    日起至清償日止按年息5％計算之利息。(三)甲○○、丁○○
    、戊○○、己○○、乙○○之上訴駁回。甲○○、丁○○、
    戊○○、己○○、乙○○之上訴及答辯聲明：(一)原判決不利
    部分廢棄。(二)前項廢棄部分，中科院在第一審之訴及假執行
    之聲請駁回。
六、本院判斷：
(一)、關於本件系爭標案之標售範圍：
１、依中科院與正發公司於94年4月29日所簽訂合約第1、2條約
    定：「乙方(即正發公司)向甲方(即中科院)承購左列物品一
    標，品名、數量、總價如左：(一)物品名稱：廢機具、廢電腦
    、廢鐵雜件、廢鋁雜件等乙批標售（序號：94003標）。(二)
    數量：乙方看貨時，甲方標示範圍內所有物資。(三)總價：新
    臺幣壹仟肆佰壹拾玖萬貳仟伍佰元整」、「前條甲方所有物
    之物品，均存放於總務處、設供處、第二研究所廢品場處，
    已由乙方看貨明瞭全部內容」等語觀之（見台灣桃園地方法
    院檢察署94年度偵字第17671號卷一，下稱刑案偵卷一，第5
    7頁），正發公司於系爭標案所承購者，應係存放於總務處
    、設供處、第二研究所廢品場處在中科院標示範圍內經正發
    公司人員看貨後之所有廢機具、廢電腦、廢鐵雜件、廢鋁雜
    件。
２、又國防部軍備局中山科學研究院94年1月11日曄濬字第09400
    00339號廢棄品標售作業程序（試行版）第6條第1、2項規定
    ：「設供處資材管理組應就待標售廢棄品，逐項訪價及擬定
    參考底價，提供招標單位議定底價之參考」、「設供處資材
    管理組檢附廢品標售申請招標移辦單送招標單位辦理招標事
    宜」（見刑案偵卷一第175頁及原審卷一第93頁）。參以中
    科院設供處93年2月3日泰濬處字第0930000049號書函所附廢
    （棄）品標售申請單影本4張，其中：(1)關於第二研究所於
    93年1月16日申請報廢包含1.鐵屑（1500公斤）、2.鐵塊（8
    00公斤）、3.鋁屑（2500公斤）、4.鋁塊（2500公斤）、5.
    不鏽鋼塊（2000公斤）、6.銅線（1800公斤）、7.銅塊（10
    公斤）、8.PC板（100公斤）、9.塑膠類（20公斤）共計9項
    18.43公噸部分，經中科院院部複檢小組成員複檢結果及簽
    證後，認為：「一、本案於93.02.09辦理複檢作業，經複檢
    作業複檢小組於現場以目視複勘結果：第一項『鐵屑』原申
    請之1.5公噸，複檢結果因數量不符，增加0.5公噸，合計：
    2公噸，以上為概估值。1.5＋0.5＝2。第六、七項『銅線及
    銅塊』原申請之1.81公噸，複檢結果因數量不符，增加0.19
    公噸，合計：2公噸，以上為概估值。1.81＋0.19＝2。第八
    、九項『PC板及塑膠類』等二項無標售價值予以刪除不列標
    。以上經本院審監單位、設供單位、技術鑑定單位，複檢結
    果均無疑義，同意依規定委請陸軍總部辦理後續標售事宜」
    等語【見原法院95年度訴字第2808號刑事卷(下稱刑案一審
    卷)卷三第70頁）】(2)關於總務處於93年1月6日申請報廢包
    含報廢雜鐵50公噸部分，經院部複檢小組成員複檢結果及簽
    證後，認為：「本案於93年2月9日辦理複檢作業，經本院審
    監單位、設供單位、技術鑑定單位，複檢結果均無疑義，同
    意依規定委請陸軍總部辦理後續標售事宜」等語（見刑案一
    審卷卷三第71頁）(3)關於設供處於93年1月6日申請報廢包含
    1.廢舊機具（100公噸）、2.廢舊雜鐵（250公噸）、3.廢舊
    電腦（150公噸）、4.廢舊雜鐵件（20公噸）共計4項520公
    噸部分，經院部複檢小組成員複檢結果及簽證後，認為：「
    本案於93年2月9日辦理複檢作業，經本院審監單位、設供單
    位、技術鑑定單位，複檢結果均無疑義，同意依規定委請陸
    軍總部辦理後續標售事宜」等語（見刑案一審卷卷三第72頁
    ）(4)關於第二研究所第廿三廠於92年12月23日申請報廢包含
    1.鋁屑（5公噸）、2.鋁塊（2公噸）、3.鐵屑（4公噸）、
    4.鐵塊（2公噸）共計4項13公噸部分，經院部複檢小組成員
    複檢結果及簽證後，認為：「本案於93年2月9日辦理複檢作
    業，經本院審監單位、設供單位、技術鑑定單位，複檢結果
    均無疑義，同意依規定委請陸軍總部辦理後續標售事宜」等
    語（見刑案一審卷卷三第73頁），並將上開4張廢棄品標售
    申請單與卷附中科院93年2月9日泰濬處字第0930000049號就
    系爭標售案所為廢舊不適用物資處理申請鑑定表（下稱系爭
    申請鑑定表）上載各項品名規格內容、單位、數量及重量逐
    一比對後（見原審刑案一審卷卷三第74頁），堪認上開申請
    鑑定表中，除關於廢機具重量自100公噸提高為120公噸外，
    其餘記載之品名、內容及重量並無不同。是以本件系爭標售
    案，自前述保管單位先後於92年12月23日或93年1月6日申請
    廢棄品標售開始，由設供處資材管理組於93年2月9日實施複
    檢，而於同年月12日完成鑑定為止，除廢機具由100公噸增
    加為120公噸外，其餘包含鐵屑、鐵塊、鋁屑、鋁塊、不鏽
    鋼、銅線銅塊、報廢雜鐵、廢舊電腦、廢舊雜鐵件等部分，
    均與設供處複檢結果相符。而關於增加之20公噸廢機具部分
    ，則因上開申請鑑定表上已清楚明載物資存儲地點乃係位在
    「設供處廢料廠含就地標售案」（見刑案一審卷卷三第74頁
    ），則該增加之20公噸廢機具自係指93年2月12日經設供處
    核定鑑定結果時即已存在並經奉准就地標售之廢品甚明。甲
    ○○於中科院調查洽談紀要中另稱「（問：本院93年8月13
    日泰睿字第0930010892號函之附件『HNX-93001』案號之『
    本院廢舊不適用物資處理申請鑑定表』是否由你填製？如是
    ，您是依據什麼填製的？）是的，我是依據二所、總務處及
    本院廢品庫呈報之『廢棄品標售申請單』填製的。（問：依
    您所提供之二所、總務處及本院廢品庫呈報之『廢棄品標售
    申請單』總噸數為602公噸，為何較本案招標文件公告少了2
    0公噸？）之所以較公告少了20公噸，係因為另外有20公噸
    之就地標售廢品，並不包含於二所、總務處及本院廢品庫呈
    報之『廢棄品標售申請單』之標售範圍內。…（問：台端前
    述本『HNX-93001』案號之『本院廢舊不適用物資處理申請
    鑑定表』中列計之就地標售之廢品20公噸，有多少項？於您
    製作上表前，是否有簽准核奉？）共50項其中21與25重複，
    故實際應為49項。於製作『HNX-93001』案號之『本院廢舊
    不適用物資處理申請鑑定表』前未簽奉核准。是我依據二所
    、總務處及本院廢品庫呈報之『廢棄品標售申請單』自行加
    入標案的」等語（見刑案偵字卷卷一第126頁），既與鑑定
    流程不盡相符，自不足以否定系爭標案之標售範圍尚包含該
    就地標售之120公噸廢品。此外，丁○○於調查站陳稱：「
    在甲○○陳報國防部核准此一標案時，必需製作『中山科學
    研究院廢舊不適用物資處理申請鑑定表』，其中第一項次中
    的120噸，包含我提報A520廢品場的100噸廢品，僅剩20噸為
    甲○○陳報的就地標售廢品重量…甲○○並未帶參標之廠商
    去查看就地標售之廢品，顯然有意私自處理就地標售廢品」
    （參見刑案偵卷卷二第80頁），亦與該廢機具由100公噸增
    為120噸之鑑價過程相左，自亦不足以佐證該120公噸廢機具
    非屬系爭標案之標售範圍。中科院執此2人之上開陳述，主
    張系爭標案之標售範圍不包含此就地標售之廢機具，自非可
    取。
３、次查中科院於93年2月12日完成鑑定後，隨即向陸軍總部提
    報包含系爭標售案在內共計4件之標售案，經陸軍總部於93
    年3月15日函覆同意中科院予以標售後，中科院即於93年3月
    19日發函其內部之設供處應就系爭標售案所涉廢舊機具10項
    約重622公噸先行檢整分類，並依規定完成破壞作業。嗣於
    93年8月13日，中科院再次發函請國防部陸軍後勤司令部（
    下稱陸軍後勤司令部）協助辦理包含系爭標售案在內共計4
    件之廢品案後續標售事宜時，因中科院自93年3月1日起即已
    改隸於軍備局，是以陸軍後勤司令部遂要求中科院應比照聯
    勤各兵工廠作業流程循指揮體系辦理系爭標售案之廢品標售
    ；中科院對此雖曾一度以軍備局於斯時尚未納入「國軍廢舊
    及不適用物資處理作業規定」所規定處理權限內，而又向陸
    軍後勤司令部提出協助請求，但其所請仍於93年10月4日遭
    函覆拒絕。至此，中科院乃轉向軍備局提出協助辦理包含系
    爭標售案在內共計4案廢品標售處理相關事宜。然因軍備局
    於93年10月19日函覆略稱：「配合國防部令頒修訂『國軍財
    產管理作業規定』，將依單位作業特性、管理財產類別及廢
    品處理作業，訂定作業規範；貴院廢舊及不適用物資若已不
    敷負荷，於作業規範尚未律定前，同意自行辦理廢品標售、
    收集、檢整、交付等管制作業」等語，中科院遂於93年11月
    12日召開「廢品標售組織與分工協調會會議」，決定由中科
    院自行辦理包含系爭標售案在內之廢品標售作業，並由綜計
    組先行修訂廢品標售招標作業程序後，再依規定辦理標售相
    關作業。嗣中科院並依其內部修訂完成之廢棄品標售作業程
    序（試行版）進行系爭標售案之標售作業，惟仍以前述93年
    2月12日通過之申請鑑定表為基礎，進行相關廢品之訪價及
    底價分析參考，並於94年1月12日在該院設供處資材管理組3
    樓會議室召開該院94年度第1次廢品標售預備會議審定底價
    事宜時，再據前述申請鑑定表、底價分析表而為討論等事實
    ，有國防部陸軍總司令部93年3月15日謅儉字第09830000043
    1號函(見刑案一審卷卷三第87頁)、中科院設供處93年3月19
    日泰濬處字第09300000412號書函(見刑案一審卷卷三第78-7
    9頁)、中科院93年8月13日函(見刑案偵卷卷一第43-44頁、
    刑案一審卷卷三第80-81頁)、陸軍後勤司令部93年8月30日
    暄懿字第0930015774號函(見刑案偵卷卷一第49頁、刑案一
    審卷卷三第82頁)、中科院93年9月23日函（見刑案一審卷卷
    三第83-84頁）、中科院93年9月24日函(見刑案偵卷卷一第
    50頁、刑案一審卷卷三第88-89頁)、陸軍後勤司令部93年10
    月4日暄懿字第0930017603號函(見刑案偵卷卷一第53頁、刑
    案一審卷卷三第90頁)、中科院簽呈(見刑案一審卷卷三第14
    8-150頁)、陸軍後勤司令部90年5月30日暄懿字第093001577
    4號函(見刑案偵卷一第49頁)、國防部軍備局93年10月19日
    昌日字第0930010713號令（見刑案一審卷卷三第96-97頁）
    、中科院93年11月12日廢品標售協調會會議資料(見刑案一
    審卷卷三第101頁)、中科院廢品底價分析參考表(見刑案一
    審卷卷三第108頁)、中科院設供處94年1月12日會議紀錄(見
    刑案一審卷卷三第110頁)等文件可稽。另參以：(1)證人即中
    科院軍紀監察組監察員吳溪福於原法院刑案審理時證稱：「
    （問：本件廢品範圍你是否知道？）有兩部分，一部分集中
    在廢品庫，另有所謂就地標售，是在使用單位」、「（問：
    廢品範圍認定依據為何？）標售之前，會有鑑定小組會同鑑
    定。因為這是我們第一次辦理廢品標售，沒有經驗，所以我
    們是以概估的重量，總價決標」、「（問：就本件得標廠商
    得標範圍及認定依據為何？）分兩部分，一部分是在廢品庫
    ，一部分使用單位就地標售。認定的依據就「就地標售」部
    分會請使用單位出示奉准就地標售的簽呈，批示的時間要在
    開標之前奉准………」、「就契約上看是不明確，但是標前
    會議的時候，承辦單位有提到就地標售的概括重量，代表這
    個案子有就地標售這個項目」、「我剛剛說的都是奉准就地
    標售的部分」、「因為我有參加標前會議，裡面有提到就地
    標售物品的概括重量，所以我認為會有就地標售物品……」
    、「從物品種類就看得出來是否需要就地標售，因為就地標
    售都是機具，都是固定在使用單位，所以才會寫就地標售，
    其他不是就地標售的就都可以隨時移動」等語（見刑案一審
    卷卷二第11至14頁、第20至21頁）。(2)證人即中科院設供處
    副處長王享先於原法院刑案審理時證稱：「就標前會議之前
    的鑑定資料顯示，是有含就地標售物品，但是後來有些契約
    文件上面文義不清楚，沒有顯示就地標售物品」、「……，
    根據鑑定資料表的重量就可以看得出來本件標案包含就地標
    售」、「（問：這份標售案契約內容的草稿以及最後定稿是
    誰負責？）一個是資材管理組，一個是招標訂約組。……」
    等語（見刑案一審卷卷二第22至24頁）。(3)證人任彰雄於接
    受中科院內部調查時陳稱：「於本案知道有就地標售項目，
    但不確定確切地點（知道在新新、龍門、青山等營區），在
    簽約後曾因拆卸會損壞現場需復原之二所、五所、三個位置
    與保管單位溝通確認後復原說明有無符合需求」等語（見刑
    案偵卷一第79頁）。(4)甚且甲○○亦於原法院刑案審理時坦
    承：「（問：你承認檢察官起訴犯罪事實的哪部分？）就未
    經奉准就地標售廢品部分，我承認賣掉。對於奉准就地標售
    廢品，我記得有四、五十件，除了這四、五十件以外，其餘
    四十幾件的未經奉准就地標售廢品不在這次買賣標的中，我
    也把它賣掉了」、「（問：也就是說檢察官所述九十八件就
    地標售廢品大約有一半是聲請報廢但是尚未經長官核准你也
    賣掉了？）是的」等語不諱（見刑案一審卷卷二第132至133
    頁）。上開證人既均實際參與系爭標售案之標售作業，所證
    復與卷存相關鑑定資料所呈結果相符，自非不可採信。是以
    本件系爭標售案因自中科院內部於93年2月12日完成鑑價時
    起，前後多次均一再以相同鑑價內容向陸軍後勤司令部及軍
    備局提出協助辦理系爭標售案後續標售事宜之請求，迨至軍
    備局同意中科院自行辦理系爭標售案後，中科院內部設供處
    亦本其於93年2月12日相同之鑑價結果進行底價分析，並依
    此討論決定底價，而未再有何變動，則系爭標售案之標售內
    容自堪認係早於93年2月12日經設供處核定鑑定結果時，即
    已確定包含93年2月12日經核定包含就地標售之廢機具在內
    共計622公噸之廢品，其後未曾再有增刪變動等情甚明。
４、再細繹卷附「中科院94003標廠商提領已奉准就地標售明細
    表」即附表二所示內容（見刑案偵二卷第12至13頁），並佐
    以證人莊彩雪於原法院刑案審理時證稱：「張志能是財產的
    保管人，由他申請報廢，經我上物力系統申請報廢，報廢程
    序批核後才移到設供處」、「他申請之後，我來審核物品是
    否到達報廢年限。之後流程就是我上物力系統申請報廢，由
    我上簽到我們處長那邊批准，之後移到設供處」、「我們單
    位是到處長核可就算是廢品，帳籍就移到設供處」等語，再
    參諸前述分別由中科院第二研究所廿二廠於93年1月16日、
    總務處於93年1月6日、設供處資材管理組於93年1月6日、第
    二研究所廿三廠於92年12月23日所呈報之廢棄品標售申請書
    （見刑案一審卷卷三第70至73頁），並與卷附之申請鑑定表
    （見刑案一審卷卷三第74頁）比對分析，即知因第二研究所
    廿二廠於93年1月16日、總務處於93年1月6日、第二研究所
    廿三廠於92年12月23日所呈報之廢品內容均不含「廢機具」
    之品項，亦即第二研究所廿二廠、廿三廠或總務處並無任何
    因體積龐大、過重無法搬動及拆卸或運送不易之廢品（即就
    地標售廢品）。是以，該等廢品若非經設供處資材管理組於
    93年1月6日提出廢棄品標售申請單之呈報，且又未經該組複
    檢小組於93年2月9日完成複檢，而於同年2月12日完成鑑定
    ，即不應屬本件系爭標售案之標售範圍；反之，該等廢品則
    仍應屬本件系爭標售案之標售範圍。
５、原判決附表一(下稱附表一)所示編號1至18號（即原已奉准
    就地標售物品明細表編號1、6、10、11、14、15、18、20、
    21、28、29、31、33、34、35、36、40、42號）所示之各該
    廢品，均係先後於92年5月至11月間（亦即93年1月6日以前
    ）即已完成繳庫登錄手續，而屬設供處應列帳管理之廢品。
    因此部分之廢品均係設供處於93年1月6日以概估100公噸之
    重量提出廢棄品標售申請呈報，並於同年2月12日完成鑑定
    ，自堪認確屬本件系爭標售案之標的。此觀後述中科院與正
    發公司於94年5月6日另行針對附表一編號5所示由「2所噴射
    推進組」所保管之「高性能發射系統」簽訂之契約修訂書（
    見刑案一審卷卷三第251頁）益明。蓋該系統苟非確已納入
    系爭標售案之標售範圍，中科院何需另與正發公司召開協調
    會與之協商簽約保留該「高性能發射系統」，大可逕以該系
    統非屬契約標售內容為由，而拒絕將該系統交付予正發公司
    。故附表一所示編號1至18號係本件系爭標案之契約範圍標
    的，應堪認定。
６、附表一所示編號19至23號（即原已奉准就地標售物品明細表
    編號3、4、5、7、9號）之各該廢品，其繳庫登錄日期分別
    為93年1月15日、93年2月11日及93年2月3日，均不在設供處
    當初提出呈報之範圍內。雖設供處於93年2月12日為鑑定時
    ，於當初呈報之「廢機具」項目重量100公噸基礎之上，再
    行加列該項目之重量20公噸，另並清楚註明「就地標售」等
    文字。惟此乃設供處於93年2月12日鑑定時，就資材管理組
    於93年1月6日所呈報並於93年2月9日經複檢小組完成複檢之
    廢棄品標售申請單註明「就地標售」之「廢機具」乙項，按
    原估計重量100公噸再以重估加列之重量，並非就93年1月6
    日以後繳庫登錄之「就地標售」之「廢機具」乙項再予增計
    重量。換言之，附表一所示編號19至23號（即原已奉准就地
    標售物品明細表編號3、4、5、7、9號）之各該廢品，其繳
    庫登錄日期既分別為93年1月15日、93年2月11日及93年2月3
    日，即已不及於93年1月6日提出呈報，亦不及於93年2月9日
    複檢，是此部分之廢品非在系爭標案標售範圍甚明。
７、原判決附表二(下稱附表二)所示編號1至26號（即原已奉准
    就地標售物品明細表編號2、8、12、13、16、17、19、22、
    23、24、25、26、27、30、32、37、38、39、41、43至49
    號）之各該廢品，因其繳庫登錄日均係在93年2月12日之後
    ，設供處係於93年2月12日始行就此部分予以列帳管理，則
    於上開廢品列帳管理之前，即非屬設供處所管理之廢品，遑
    論係於93年2月12日以前提出以供複檢小組完成鑑定，此部
    分准予就地標售之廢品均係中科院院部複檢小組成員複檢簽
    證後始受核准者，依上開說明，因系爭標售案自呈報申請鑑
    定時起迄至中科院自行訪價、訂立底價乃至於召開標前會議
    為止，均不曾再更動複檢小組完成之申請鑑定表內容，則附
    表二編號1至26號所示之廢品，自不在本件標售廢品之範圍
    內，要無疑義。而附表二所示編號27至61號（即原未奉准就
    地標售物品明細表編號1至35號）廢品迄今均未完成就地標
    售作業流程；至於附表二所示編號62至75號（即原未奉准就
    地標售物品明細表編號36至49號）廢品，則係遲至93年3月1
    0日及93年4月10日始完成就地標售作業，此有國防部軍備局
    中山科學研究院96年10月29日曄濬字第0960012666號、98年
    2月16日備科設供字第1980001670號函可稽（見刑案一審卷
    卷一第257頁、刑案一審卷卷二第284頁、刑案一審卷卷三第
    157頁）。準此，關於附表二所示編號27至75號未經奉准就
    地標售之廢品，既因其中編號27至61號部分始終未完成就地
    標售作業，且編號62至75號嗣後雖完成就地標售核准，但於
    其完成核准時，系爭標售案之鑑價作業早已完成，亦不及納
    入系爭採購案之標售範圍內，是附表二所示編號27至61號廢
    品，均不屬系爭標案之標售內容。
８、揆諸前開說明，本件系爭標案之標售範圍除應依中科院與正
    發公司於94年4月29日所簽訂合約（原審卷一第60-65頁）第
    1、2條之約定以為認定外，尚應參酌前述相關中科院與後勤
    司令部、軍備局各該往返公文、申請鑑定表、底價分析表等
    資料及證人吳溪福、王享先之證述、任彰雄、甲○○之陳述
    ，認附表一所示編號1至18號之就地標售物品，包含在系爭
    標案之標售範圍內。換言之，戊○○3人以正發公司名義依
    中科院公告內容得標而與中科院於94年4月29日簽訂系爭標
    案合約之標售範圍，應包含附表一所示編號1至18號之就地
    標售廢品，方符中科院公告投標內容。至於附表一所示編號
    19至23號及附表二所示之就地標售廢品，則非屬本件標案之
    標售範圍。
(二)、甲○○部分：
１、經查甲○○任職於中科院負責辦理中科院廢舊及不適用物資
    報廢作業、彙整與標售申請作業、廠商提貨監督作業等事項
    。而中科院於94年1月14日依「中科院廢棄品標售作業程序
    （試行版）」規定自行辦理系爭標售案之公開招標，甲○○
    即負責辦理系爭標售案之相關廢品報廢、彙整、標售及提貨
    監督事項。嗣正發公司於94年1月26日以1419萬2500元得標
    ，事後中科院發現系爭標售案中之「高性能飛彈發射系統」
    不宜標售，希自正發公司處取回該發射系統，幾經協調，正
    發公司遂於同年5月2日下午1時30分，在中科院605H2樓之「
    HXN-93001（序號94003標）已標售廢品之『高性能發射系統
    』回收再用邀商研討會」中，當場表示願將該系統回贈予中
    科院，惟亦同時表示希另以等量貨品交換，中科院與會人員
    聞言並未應允，僅於會後指示參與該會之列席人員即甲○○
    可在正發公司理貨及提貨時予以配合協助。詎甲○○誤揣上
    意，明知系爭標售案標售之廢品範圍，僅包含附表一所示編
    號1至18號之就地標售廢品，並不包含附表一所示編號19至2
    3號及附表二所示之就地標售廢品，竟於94年6月2日至同年7
    月13日正發公司就系爭標售案之提貨期間，連續指示正發公
    司提貨人員，先後提領超出系爭標案標售範圍之如附表一所
    示編號19至23號及附表二所示之就地標售廢品，致正發公司
    受有不法利益等情，有中科院94003標正發公司提領貨物時
    間之紀錄一紙（見刑案一審卷卷三第151頁）、國防部軍備
    局中山科學研究院94003案標售廢品提交明細表（刑案偵卷
    卷二第4至9頁）可稽，且甲○○於刑案一審審理時坦承：「
    （問：你承認檢察官起訴犯罪事實的哪部分？）就未經奉准
    就地標售廢品部分我承認賣掉。對於奉准就地標售廢品，我
    記得有四、五十件，除了這四、五十件以外，其於四十幾件
    的未經奉准就地標售廢品不在這次買賣標的中，我也把它賣
    掉了」、「（問：也就是說檢察官所述九十八件就地標售廢
    品大約有一半是聲請報廢但是尚未經長官核准，你也賣掉了
    ？）是的」等語（見刑案一審卷卷二第132至133頁）。）。
    佐以戊○○於刑案一審審理時陳稱：「（問：實際上你最後
    提領的廢品是你跟甲○○達成協議決定提領範圍還是由甲○
    ○決定提領範圍？）是甲○○說提什麼我就提什麼，其實我
    也不清楚提了哪些廢品」等語（見刑案一審卷卷二第307頁
    ），己○○於刑案一審審理時陳稱：「（問：提貨的時候你
    有無參與？）有」、「（問：去了哪些地方提貨？）甲○○
    帶我去哪裡，我就去哪裡提貨，搞不清楚哪些地方」等語（
    見刑案一審卷卷二第322頁），堪認附表一所示編號19至23
    號及附表二所示之廢品確係甲○○指示得標廠商完成提領並
    載離中科院院區無誤。
２、甲○○雖辯稱：伊當時認只要在本標案公告日之前產生之廢
    品（含奉准就地標售在內），即應列入本標案標售範圍之內
    ；當時伊係受長官指示，將若干非屬系爭標案範圍內之廢品
    ，交廠商運走云云。惟查甲○○綜理系爭標案之彙整標售作
    業，其就原標案之標售範圍不可能不知；又正發公司於94年
    5月12日至94年6月1日之理貨期間、及於94年6月2月至94年7
    月13日之提貨期間，均係由其帶領而得順利提領散置於各處
    之如附表一、二所示之就地標售廢品等情，有中科院94003
    案標售廢品提交明細表（見刑案偵卷卷二第4至9頁）、放行
    單（見刑案一審卷卷二第82之8至82之9頁）等文件可稽，並
    經中科院清點確認無誤。綜觀甲○○及系爭標案得標廠商戊
    ○○等人於前開刑事案件歷次調查時及偵訊中所為證述內容
    ，並無任何一人言及曾獲中科院長官應允得以提領溢出系爭
    標案標售廢品範圍之物品，甚而甲○○於調查中亦一再陳稱
    ：「（問：你既明知94003標案之契約範圍未及就地標售廢
    品，且正發公司所提領之就地標售廢品，並有49件未經長官
    核定，顯與中科院92年10月8日泰濬字第0920013721號令頒
    『廢棄品標售作業程序』有悖，為何你仍任由正發公司提領
    前述物品？原因為何？）我承認這是我的錯」、「（問：正
    發公司所提領之就地標售廢品，雖然有49件鑑識經院部以上
    長官核定，但未在94003標案之契約範圍，為何你仍任由正
    發公司提領前述物品？原因為何？）這也是我的錯」、「（
    問：是誰告知正發公司戊○○可以任由他們提領不在招標公
    告範圍內的『就地標售廢品』？）是我」等語（見刑案偵卷
    二第64頁）；另觀諸前述中科院已標售廢品之『高性能發射
    系統』回收再用邀商研討會會議紀錄，已分據在場之甲○○
    、任彰雄、戊○○、己○○簽名於上，復經當時之設供處副
    處長李青濤批示於後，且該紀錄內容亦清楚記載：「正發公
    司建議本院用等量的貨品交換，經本院考量無法取得適當對
    象與作業繁雜，實有困難」等語，再佐以戊○○於前開刑案
    審理時坦言：「（問：你們跟中科院雙方有無針對因為回贈
    發射系統與協助多給廢料相對的價值做討論？）沒有，這是
    隨口說的」等語（見刑案一審卷卷二第306頁）。足見於上
    開會議過程中，得標廠商固曾以回贈飛彈發射系統為由請求
    給予等量之貨品交換，但當場即遭中科院以執行困難為由予
    以拒絕。由是觀之，主持上開會議之設供處副處長李青濤已
    於主持會議時當場拒絕得標廠商之要求。甲○○明知得標廠
    商就系爭標案所得提領之範圍，並不及於附表一所示編號19
    至23號及附表二所示之就地標售廢品，仍使戊○○3人得將
    上開附表一所示編號19至23號及附表二所示之就地標售廢品
    提領搬離院區，使中科院受有損害，其有侵權行為，即堪認
    定。甲○○受長官指示之說辭，既無法舉證以實其說，自難
    採信。
(三)、丁○○部分：
１、丁○○係中科院於73年3月12日依「國軍科技人員管理規定
    」及「國軍編制內及科技、臨時聘雇人員管理作業規定」任
    用之技術員，任職設供處設施維護組四等功三級技術員，嗣
    於91年12月1日，因任務編制調動，改至設供處資材管理組
    擔任技術員，管理中科院設供處轄下之新新及龍門廢品庫（
    即中科院A520暨504廢品庫），負責廢棄品收繳、分類、儲
    存及配合廠商就廢棄品標售提領作業等工作。因系爭標售案
    中將近三分之二多之廢品存放在其所管領之A520及504廢品
    庫內，且其於94年1月間協助帶領投標廠商現勘系爭標案之
    待標廢品時，得知本標案有「就地標售」廢品，且因各就地
    標售廢品散置各處，廢品放行管理鬆散，其知有索賄空間，
    乃憑藉其擔任A520暨504廢品庫廢品管理人之職務，先於94
    年4月初，透過不知情之友人鍾兆鉅聯絡得標廠商即戊○○
    及己○○，相約在桃園縣龍潭鄉「小橋流水活魚餐廳」吃飯
    相互介紹認識。於94年4月中旬某日晚間7時許，丁○○又邀
    約戊○○前往位於桃園縣龍潭鄉「清河活魚餐廳」，除戊○
    ○外，另尚有鍾兆鉅、己○○、史子明、史子榮等人亦同在
    場，席間，丁○○對戊○○表示：「這次的標案不好做，如
    果有就地標售廢品就趕快簽約，會賺錢，如果沒把握乾脆就
    不要做，給別人做」、「因為你們沒有看完標的，拿愈多賺
    愈多，約有800萬價值」，並詢問戊○○：「要賺800萬還是
    要賠80萬」。經戊○○追問，丁○○即稱：「係中科院政三
    處有上級長官交代傳話，系爭標案得標人如果要賺得多，就
    必須支付一些數字出來，要不然就不要做」等語，暗示得標
    廠商交付80萬元，作為後續得順利提領系爭標案廢品之對價
    ，戊○○、己○○為免系爭標案日後遭丁○○無端阻撓，造
    成提領作業進度落後甚至無法完成後續提領作業造成損失，
    又不甘遭勒索，決定舉發丁○○。於94年4月中旬至同月4月
    29日前某日，先由戊○○邀約丁○○至桃園縣大溪鎮「井口
    餐廳」會面，己○○、史子明、史子榮及假扮為臺中股東之
    楊維民亦均到場與會。商談間，戊○○要求丁○○向在場公
    司股東說明為何要給付80萬元理由，丁○○隨即當場表示：
    「我知道，我的意思說，你那邊跟我這邊，看喬一個我做得
    到的地方，我一定做得到，我拼了命一定做得到，理貨的時
    候就知道輸贏了，理完就知道輸贏了，到那時候就不是我的
    問題了，我就不怕了，現在還沒理才怕啊」等語；嗣戊○○
    遂再透過鍾兆鉅及己○○聯絡丁○○，相約至上述「清河活
    魚餐廳」交付金錢。94年5月13日晚間某時，丁○○依約前
    往，於用餐過程中，戊○○、己○○將丁○○招至該餐廳門
    口前，隨即由戊○○將以信封袋包裝之10萬元交予丁○○，
    丁○○毫不遲疑立即收下並放入其右側後方褲袋內，復向戊
    ○○抱怨本來應該要給一半40萬元，而丁○○收取勒索金錢
    之上開經過，又經戊○○友人楊維民由該餐廳門口馬路對面
    攝錄蒐證等情，業據戊○○與己○○於前開刑事案件偵查中
    及審理中陳述明確，並經原法院刑事庭勘驗丁○○於94年5
    月13日在桃園縣龍潭鄉某處「清河活魚餐廳」門口收受10萬
    元之錄影光碟無訛，製有勘驗筆錄可稽（見刑案一審卷98年
    2月25日審判期日筆錄），堪認上情至為明確。
２、丁○○雖辯稱：伊只是庫房管理人員，並非承辦人員，就地
    標售廢品並非其管理範圍，伊未於放行單簽名云云。惟查丁
    ○○藉其身為A520廢品庫管理員之身分，依法享有審核得標
    廠商提領貨物放行與否之職權，因系爭標案中將近三分之二
    多之廢品存放在其所管理之廢品庫，乃向得標廠商戊○○、
    己○○勒索財物，又其明知本件標案有「就地標售」廢品之
    不正獲利空間，告知得標廠商「這次的標案不好做，如果有
    就地標售廢品就趕快簽約，會賺錢」、「因為你們沒有看完
    標的，拿愈多賺愈多，約有800萬價值」、「看喬一個我做
    得到的地方，我一定做得到，我拼了命一定做得到，理貨的
    時候就知道輸贏了，理完就知道輸贏了」等語，甚至丁○○
    於正發公司理貨期間（94年5月12日至94年6月1日）內之94
    年5月13日詢問甲○○就地標售廢品之件數多少，並稱甲○
    ○一手遮天等語（見刑案偵卷卷一第128頁背面），足見丁
    ○○已於正發公司理貨期間得知正發公司提領非屬標售範圍
    之就地標售廢品，置於其管理之廢品庫旁的理貨暫存區，仍
    任令乙○○、黃新幌得將非屬本件標案之附表一所示編號19
    至23號及附表二所示就地標售廢品提領搬離院區而幫助放行
    ，使中科院受有損害，兩者仍有其因果關係，要不因丁○○
    未於放行單上簽章而生影響，是就中科院而言，亦有侵權行
    為情事，堪以認定，丁○○上開所辯，自非可取。
(四)、戊○○、乙○○、黃新幌部分：
１、戊○○3人合夥投資本件標案，渠3人明知依中科院與正發公
    司於94年4月29日所簽訂合約第1、2條之約定為「乙方（指
    正發公司）向甲方（指原告）承購左列物品一標，品名、數
    量、總價如左：（一）物品名稱：廢機具、廢電腦、廢鐵雜
    件、廢鋁雜件等乙批標售（序號：94003標）。（二）數量
    ：乙方看貨時，甲方標示範圍內所有物資。（三）總價：新
    臺幣壹仟肆佰壹拾玖萬貳仟伍佰元整」、「前條甲方所有物
    之物品，均存放於總務處、設供處、第二研究所廢品場處，
    已由乙方看貨明瞭全部內容」，是渠3人應明知正發公司在
    系爭標售案所承購者，係經中科院存放於總務處、設供處、
    第二研究所廢品廠處標示範圍內而經其看貨後之廢機具、廢
    電腦、廢鐵雜件、廢鋁雜件。而如附表一所示編號19至23號
    及附表二所示就地標售之各該廢品，渠3人於94年1月17日至
    同年月21日實地履勘看貨時並未見到（亦即附表一所示編號
    19至23號及附表二所示廢品並非在中科院標示之系爭契約承
    購範圍內），且丁○○已於94年4月間對渠等藉此勒索財物
    ，並對渠等明示「就地標售廢品拿愈多賺愈多」等語，渠3
    人仍於94年6月2日至94年7月13日之系爭標售案提貨期間，
    先後在甲○○之帶領及丁○○之縱容放行下，提領超出系爭
    標案標售範圍之如附表一所示編號19至23號及附表二所示廢
    品，使中科院受有損害，是渠3人與甲○○、丁○○有共同
    侵權行為甚明。
２、戊○○3人雖辯稱渠等均依中科院之指示破壞、拆除、堆放
    ，且依中科院放行載走，並無侵權行為；如渠等有竊取之犯
    意，不會錄音舉發丁○○云云。惟查系爭標案之標案標售契
    約載明「前條甲方所有物之物品，均存放於總務處、設供處
    、第二研究所廢品場所」；且中科院所開立之提貨證亦載明
    提貨地點為「總務處、設供處龍門、第二研究所23、25廢品
    儲存場」（見系爭標案契約書及提貨證），故戊○○3人應
    知上開處所以外之廢品均非屬系爭標案之範圍。此外，丁○
    ○於刑案偵查中陳稱：「我建議他若合約含就地標售就賺80
    0萬元，若未含就地標售就讓中科院沒收押標金80萬元，第
    二次在我看完合約後發現該案合約未包含就地標售，我主動
    打電話約己○○出來在清河餐廳見面，當時告訴己○○合約
    未包含就地標售」等語（見刑案偵卷第206頁)，戊○○於刑
    案偵查中陳稱：「（問：前述49項未奉核准就地標售物品，
    亦即甲○○所謂『會有一些非本標案廢品出來』之物，該49
    項你等提領後，是否全數賣出？獲利若干？）我們從中科院
    載運出來的廢品全部都賣掉了，多少錢我已經記不清楚，但
    所示資料大都是機具類（包含該49項表列機具），而我提供
    的機具類總共賣得700萬元，所以粗估前示資料約獲利200至
    300萬元，詳細情形要問前述劉昭雅才清楚，因為都是賣給
    他」、「因為這個案的合約物品並沒有把就地標售廢品納入
    ，而且他一再強調錢沒拿出來，東西就不會出去，我們只好
    相信他可以讓這些就地標售廢品載不出去」等語（見刑案偵
    卷二第96頁反面、刑案偵卷一第27頁反面)，甲○○於刑案
    偵查中陳稱：「（問：你於94003標案開標前，有無領商現
    勘中科院設供處A520館廢品庫、第2研究所龍門25廠廢品場
    、第2研究所新新23廠廢料區及總務處廢品場保管而未繳庫
    之就地標售廢品？）沒有。（問：換言之，你前述領商現勘
    範圍外之廢品，即非94003標案之標售標的？）是的。」、
    「（問：是誰告知正發公司戊○○可任由他們提領不在招標
    公告範圍內的『就地標售廢品』？）是我」等語(見刑案偵
    卷二第63、64頁)。堪信戊○○3人係明知上開處所以外之廢
    品均非屬系爭標案之範圍，仍在甲○○、丁○○之協助下將
    之載運出售，對於中科院而言，自屬故意共同侵權行為。
(五)、末查甲○○、丁○○、戊○○、乙○○、黃新幌之刑事責任
    ，分別經原法院刑事庭及本院刑事庭判處罪刑在案，戊○○
    、乙○○、黃新幌部分已確定，而甲○○、丁○○部分則未
    確定，仍可上訴最高法院，業經本院調閱該刑事全卷查明無
    訛，有該案卷宗可資參考。雖刑事判決認戊○○3人運者
    僅係附表二所示之廢品，而不及附表一所示編號19至23號之
    廢品，惟此刑事判決之認定，於民事法院並無拘束力。
(六)、損害賠償額計算：
１、按「因故意或過失，不法侵害他人之權利者，負損害賠償責
    任。」、「數人共同不法侵害他人之權利者，連帶負損害賠
    償責任」、「造意人及幫助人，視為共同行為人」，民法第
    184條第1項前段、第185條第1項、第2項分別定有明文。本
    件甲○○明知如附表一所示編號19至23號及附表二所示廢品
    ，非在系爭標案標售範圍內，仍帶領戊○○3人提領上開廢
    品；而丁○○事前索賄，事後幫助容任不予舉發，戊○○3
    人溢領上開廢品運出再轉售他人，使中科院受有如附表一所
    示編號19至23號及附表二所示廢品之損害，其等5人之侵權
    行為與中科院前述所受損害之結果間，具有相當因果關係，
    依上開規定，中科院主張甲○○、丁○○、戊○○、乙○○
    、黃新幌應對其負連帶損害賠償責任，自屬有據。
２、次按負損害賠償責任者，除法律另有規定或契約另有訂定外
    ，應回復他方損害發生前之原狀；不能回復原狀或回復顯有
    重大困難者，應以金錢賠償其損害，民法第213條第1項、第
    215條分別定有明文。本件甲○○、丁○○、戊○○、乙○
    ○、黃新幌既應對中科院負損害賠償責任，則中科院依上開
    規定，自得請求上開5人賠償如附表一所示編號19至23號及
    附表二所示之損害。又戊○○3人已將如附表一所示編號19
    至23號及附表二所示廢品連同其他屬系爭標案標售範圍內之
    廢品出售第三人，則上開5人顯已不能回復上開廢品之原狀
    ，是依前述規定，其等5人即應以金錢賠償中科院之損害。
    再系爭標案申請標售之「就地標售」廢機具為120公噸，而
    依扣案之戊○○3人出售予第三人劉昭雅之廢品地磅單所載
    ，地磅單上標明「機台」者之廢品共計淨重為316.65公噸（
    見原審卷二第94至98頁之地磅單），扣除系爭標案標售範圍
    內之廢機具重量120公噸，堪認戊○○3人運不屬系爭標案
    標售範圍之就地標售「廢機具」重量為196.65公噸（196,65
    0公斤）。中科院雖主張戊○○處遭檢察官查扣之過磅單，
    其運送之廢機台淨重共計349.77公噸，而戊○○3人販賣給
    第三人劉昭雅之廢機具亦有316.65噸，二者合計共666.42公
    噸云云。然中科院對於系爭標案標售之範圍，係以目測之方
    式估其重量，並未精確丈量，僅概估622公噸，不僅得標之
    戊○○3人不知系爭標案實際重量為何，即中科院亦無所知
    ；且中科院對於非系爭標案標售範圍之附表一所示編號19
    至23號及附表二所示編號1至26號之各該廢品確實重量為何
    ，亦無紀錄可供查考，對於檢察官由戊○○處查扣之過磅單
    記載運送之廢品淨重349.77公噸，是否亦屬非系爭標案標售
    範圍，未見有所舉證，亦無買受該等廢品之第三人可供查證
    ，是縱加計戊○○3人出售陳慶成之廢品200公噸，合計亦僅
    549.77公噸而已，尚不及中科院公告標售時概估之622公噸
    ，則中科院逕指檢察官由戊○○處查扣之過磅單記載運送之
    廢機台淨重349.77公噸亦屬非系爭標案標售之範圍，應併入
    損害範圍，即難令人置信。至戊○○3人雖不爭執上開地磅
    單之真正，惟爭執地磅單上「機台」記載之真正云云。然查
    上開地磅單既係法務部調查局北部地區機動工作組自戊○○
    處扣得之「原始資料」（見刑案偵卷二第169頁），且參以
    戊○○3人以貨車載出本件標案之廢品出售予第三人劉昭雅
    之車次、廢品種類甚多且繁雜，衡諸常情，各該地磅單車次
    之載貨內容，如非於載貨過磅出售時當場記錄，顯然無法於
    事後憑記憶補登；況前開記載「機台」品名之地磅單，經核
    與刑案調查局人員依中科院標售資料放行證影本製表而成之
    各載貨「日期、車號」所載廢品之品名（見刑案偵卷二第4-
    7頁）相符，堪認扣案地磅單上「機台」之記載可信。再者
    ，本院雖認附表一所示編號19至23號之廢品亦非系爭標案標
    售範圍，而與原審認定之標售範圍略有出入，惟因本院認戊
    ○○3人領而出售予第三人劉昭雅之廢品僅316.65公噸而
    已，且中科院對此附表一所示編號19至23號之廢品是否未包
    含於該戊○○3人出售予第三人劉昭雅之316.65公噸廢品內
    ，則未另舉證，是戊○○3人領之附表一所示編號19至23
    號之廢品，即無法於上揭316.65公噸廢品外再加計其重量，
    附此敘明。另戊○○3人既自承出售予訴外人劉昭雅之廢機
    具價格為每公斤23元，則此溢領之廢品每公斤市場交易價格
    即應有23元，以此計算，中科院所受之損害應為4,522,950
    元（計算式：196,650×23＝4,522,950）。甲○○、丁○○
    及戊○○3人雖辯稱本件若認伊等應負損害賠償責任，亦應
    扣除戊○○3人支出之成本，中科院就系爭標案622公噸之廢
    品，公告底價為5,013,500元，每公斤僅8.06元，且戊○○
    等3人售予陳慶成之廢品每公斤僅6.5元，以售予劉昭雅之價
    格每公斤23元計算損害，並不合理云云。惟民法侵權行為立
    法意旨所欲填補之重點係被害人之損害，並無扣除加害者成
    本支出之理，否則無異鼓勵侵權行為；且附表一所示編號19
    至23號及附表二所示廢品並非系爭標案標售範圍，而係甲○
    ○、丁○○及戊○○3人本於共同侵權行為對中科院財產所
    生之損害，既不在系爭標案標售範圍內，則依上開法則，不
    論戊○○3人取得該不法利益花費多少，均不得以之為成本
    而扣除；且中科院公告之底價，僅係供投標者參考之用而已
    ，被運之附表一所示編號19至23號及附表二所示廢品，既
    非屬系爭標案標售範圍之廢品，且戊○○售予陳慶成之200
    公噸廢品，是否亦屬附表一所示編號19至23號及附表二所示
    之廢品，未見渠等舉證，則甲○○、丁○○及戊○○3人辯
    稱應以系爭標案標售範圍之廢品所訂底價每公斤8.06元或該
    廢品出售予陳慶成之每公斤6.5元計算中科院之損害，自非
    允洽，應認以該運廢品之實際交易價格即售予第三人劉昭
    雅之每公斤23元計算損害為當。
３、末按給付無確定期限者，債務人於債權人得請求給付時，經
    其催告而未為給付，自受催告時起，負遲延責任。其經債權
    人起訴而送達訴狀，或依督促程序送達支付命令，或為其他
    相類之行為者，與催告有同一之效力；遲延之債務，以支付
    金錢為標的者，債權人得請求依法定利率計算之遲延利息；
    應付利息之債務，其利率未經約定，亦無法律可據者，週年
    利率為5%，民法第229條第2項、第233條第1項前段、第203
    條分別定有明文。本件係屬侵權行為損害賠償之債，自屬無
    確定期限者，又係以支付金錢為標的，則依上揭規定，中科
    院就甲○○、丁○○、戊○○、乙○○、黃新幌應連帶給付
    之金額4,522,950元一併請求自起訴狀繕本最後送達戊○○
    之翌日即96年5月28日起至清償日止按年息5%計算之利息，
    即屬有據。
七、綜上所述，中科院依共同侵權行為損害賠償之法律關係，請
    求甲○○、丁○○、戊○○、乙○○、黃新幌應連帶給付4,
    522,950元及自起訴狀繕本最後送達戊○○之翌日即96年5月
    28日起至清償日止按年息5%計算之利息，洵屬正當，應予准
    許，而逾此範圍之請求，則非正當，不應准許。原審判命甲
    ○○、丁○○、戊○○、乙○○、黃新幌應連帶給付中科院
    4,522,950元及自96年5月28日起至清償日止按年息5%計算之
    利息，並為准、免假執行之宣告，而駁回中科院其餘請求，
    經核並無違誤。兩造各就其敗訴部分上訴，指摘原判決不當
    ，求予廢棄改判，均無理由，應駁回其等之上訴。又本件中
    科院依共同侵權行為損害賠償之法律關係，對甲○○、丁○
    ○、戊○○、乙○○、黃新幌請求連帶給付4,522,950元本
    息，既有理由(被駁回者係中科院有關損害賠償額計算之問
    題，並非侵權行為損害賠償之法律關係)，則其另依債務不
    履行之法律關係，對甲○○、丁○○為相同之請求，即無再
    予論究必要。再者，本件為判決基礎之事證已臻明確，本院
    經逐一審酌兩造所提其餘攻擊、防禦方法與主張證據，認均
    不影響前開判決結果，爰不再一一論述，併此敘明。
八、據上論結，本件兩造之上訴均為無理由，依民事訴訟法第44
    9條第1項、第78條、第85條第2項，判決如主文。
中    華    民    國    99    年    3    月    30    日
                    民事第十庭
                        審判長法  官  黃豐澤
                              法  官  吳謀焰
                              法  官  林麗玲
正本係照原本作成。
如不服本判決，應於收受送達後20日內向本院提出上訴書狀，其
未表明上訴理由者，應於提出上訴後20日內向本院補提理由書狀
（均須按他造當事人之人數附繕本）上訴時應提出委任律師或具
有律師資格之人之委任狀；委任有律師資格者，另應附具律師資
格證書及釋明委任人與受任人有民事訴訟法第466條之1第1項但
書或第2項（詳附註）所定關係之釋明文書影本。
中    華    民    國    99    年    3     月    30    日
                              書記官  李明昇
附註：
民事訴訟法第466條之1（第1項、第2項）：
對於第二審判決上訴，上訴人應委任律師為訴訟代理人。但上訴
人或其他法定代理人具有律師資格者，不在此限。
上訴人之配偶、三親等內之血親、二親等內之姻親，或上訴人為
法人、中央或地方機關時，其所屬專任人員具有律師資格並經法
院認為適當者，亦得為第三審訴訟代理人。
附表一：
┌──┬─────────┬──────────┬──────────┐
│編號│  保 管 單 位     │  品          名    │   備           註  │
├──┼─────────┼──────────┼──────────┤
│ 1  │2所21廠           │臥式搪銑床          │原已奉准就地標售    │
│    │                  │                    │物品明細表編號1     │
├──┼─────────┼──────────┼──────────┤
│ 2  │2所25廠           │照相儀器            │原已奉准就地標售    │
│    │                  │                    │物品明細表編號6     │
├──┼─────────┼──────────┼──────────┤
│ 3  │2所測試工程組     │三次元量床          │原已奉准就地標售    │
│    │                  │                    │物品明細表編號10    │
├──┼─────────┼──────────┼──────────┤
│ 4  │2所測試工程組     │光學投影機          │原已奉准就地標售    │
│    │                  │                    │物品明細表編號11    │
├──┼─────────┼──────────┼──────────┤
│ 5  │2所噴射推進組     │高性能發射系統      │原已奉准就地標售    │
│    │                  │                    │物品明細表編號14    │
├──┼─────────┼──────────┼──────────┤
│ 6  │2所噴射推進組     │空壓機              │原已奉准就地標售    │
│    │                  │                    │物品明細表編號15    │
├──┼─────────┼──────────┼──────────┤
│ 7  │5所治金組         │劃線儀              │原已奉准就地標售    │
│    │                  │                    │物品明細表編號18    │
├──┼─────────┼──────────┼──────────┤
│ 8  │5所材料加工組     │高溫硬焊設備        │原已奉准就地標售    │
│    │                  │                    │物品明細表編號20    │
├──┼─────────┼──────────┼──────────┤
│ 9  │5所材料加工組     │噴砂機              │原已奉准就地標售    │
│    │                  │                    │物品明細表編號21    │
├──┼─────────┼──────────┼──────────┤
│ 10 │5所紅外線組       │晒圖機              │原已奉准就地標售    │
│    │                  │                    │物品明細表編號28    │
├──┼─────────┼──────────┼──────────┤
│ 11 │5所紅外線組       │原筒研磨床          │原已奉准就地標售    │
│    │                  │                    │物品明細表編號29    │
├──┼─────────┼──────────┼──────────┤
│ 12 │5所高溫材料組     │自動噴覆系統        │原已奉准就地標售    │
│    │                  │                    │物品明細表編號31    │
├──┼─────────┼──────────┼──────────┤
│ 13 │5所電能材料組     │測孔儀              │原已奉准就地標售    │
│    │                  │                    │物品明細表編號33    │
├──┼─────────┼──────────┼──────────┤
│ 14 │5所複合材料組     │翼翅預浸料裁製機器  │原已奉准就地標售    │
│    │                  │                    │物品明細表編號34    │
├──┼─────────┼──────────┼──────────┤
│ 15 │5所複合材料組     │200噸高速複式油壓機 │原已奉准就地標售    │
│    │                  │                    │物品明細表編號35    │
├──┼─────────┼──────────┼──────────┤
│ 16 │5所複合材料組     │50噸注射成型機      │原已奉准就地標售    │
│    │                  │                    │物品明細表編號36    │
├──┼─────────┼──────────┼──────────┤
│ 17 │4所推進劑化學組   │廢氣處理塔          │原已奉准就地標售    │
│    │                  │                    │物品明細表編號40    │
├──┼─────────┼──────────┼──────────┤
│ 18 │資管中心綜管組    │電源轉換器          │原已奉准就地標售    │
│    │                  │                    │物品明細表編號42    │
├──┼─────────┼──────────┼──────────┤
│ 19 │2所24廠           │焊接探架組          │原已奉准就地標售    │
│    │                  │                    │物品明細表編號3     │
├──┼─────────┼──────────┼──────────┤
│ 20 │2所24廠           │電動滾圓機          │原已奉准就地標售    │
│    │                  │                    │物品明細表編號4     │
├──┼─────────┼──────────┼──────────┤
│ 21 │2所24廠           │銑床                │原已奉准就地標售    │
│    │                  │                    │物品明細表編號5     │
├──┼─────────┼──────────┼──────────┤
│ 22 │2所25廠           │NC佈線機            │原已奉准就地標售    │
│    │                  │                    │物品明細表編號7     │
├──┼─────────┼──────────┼──────────┤
│ 23 │2所致動器組       │臥式銑床            │原已奉准就地標售    │
│    │                  │                    │物品明細表編號9     │
└──┴─────────┴──────────┴──────────┘
附表二：
┌──┬─────────┬──────────┬──────────┐
│編號│  保 管 單 位     │  品          名    │  備           註   │
├──┼─────────┼──────────┼──────────┤
│ 1  │2所23廠           │車床                │原已奉准就地標售    │
│    │                  │                    │物品明細表編號2     │
├──┼─────────┼──────────┼──────────┤
│ 2  │2所25廠           │佈線機              │原已奉准就地標售    │
│    │                  │                    │物品明細表編號8     │
├──┼─────────┼──────────┼──────────┤
│ 3  │2所測試工程組     │箱型冷氣機          │原已奉准就地標售    │
│    │                  │                    │物品明細表編號12    │
├──┼─────────┼──────────┼──────────┤
│ 4  │2所發射架組       │抓舉搬運機          │原已奉准就地標售    │
│    │                  │                    │物品明細表編號13    │
├──┼─────────┼──────────┼──────────┤
│ 5  │5所光電組         │平面研磨機          │原已奉准就地標售    │
│    │                  │                    │物品明細表編號16    │
├──┼─────────┼──────────┼──────────┤
│ 6  │5所光電組         │平面研磨機          │原已奉准就地標售    │
│    │                  │                    │物品明細表編號17    │
├──┼─────────┼──────────┼──────────┤
│ 7  │5所治金組         │陶瓷射出成型機      │原已奉准就地標售    │
│    │                  │                    │物品明細表編號19    │
├──┼─────────┼──────────┼──────────┤
│ 8  │5所材料加工組     │淬火設備            │原已奉准就地標售    │
│    │                  │                    │物品明細表編號22    │
├──┼─────────┼──────────┼──────────┤
│ 9  │5所材料加工組     │高溫電爐            │原已奉准就地標售    │
│    │                  │                    │物品明細表編號23    │
├──┼─────────┼──────────┼──────────┤
│ 10 │5所材料加工組     │加熱爐              │原已奉准就地標售    │
│    │                  │                    │物品明細表編號24    │
├──┼─────────┼──────────┼──────────┤
│ 11 │5所材料性能測試組 │潛變試驗機          │原已奉准就地標售    │
│    │                  │                    │物品明細表編號25    │
├──┼─────────┼──────────┼──────────┤
│ 12 │5所材料性能測試組 │萬能實驗機          │原已奉准就地標售    │
│    │                  │                    │物品明細表編號26    │
├──┼─────────┼──────────┼──────────┤
│ 13 │5所固態元件組     │濺射鍍膜系統        │原已奉准就地標售    │
│    │                  │                    │物品明細表編號27    │
├──┼─────────┼──────────┼──────────┤
│ 14 │5所紅外線組       │軸承震動機          │原已奉准就地標售    │
│    │                  │                    │物品明細表編號30    │
├──┼─────────┼──────────┼──────────┤
│ 15 │5所高溫材料組     │粉末壓型機          │原已奉准就地標售    │
│    │                  │                    │物品明細表編號32    │
├──┼─────────┼──────────┼──────────┤
│ 16 │5所複合材料組     │油熱循環系統        │原已奉准就地標售    │
│    │                  │                    │物品明細表編號37    │
├──┼─────────┼──────────┼──────────┤
│ 17 │5所材料試驗組     │火花發射光譜儀      │原已奉准就地標售    │
│    │                  │                    │物品明細表編號38    │
├──┼─────────┼──────────┼──────────┤
│ 18 │5所複合材料組     │12吋熱熔預浸機      │原已奉准就地標售    │
│    │                  │                    │物品明細表編號39    │
├──┼─────────┼──────────┼──────────┤
│ 19 │4所應用物理組     │硼酸丁酯先導裝置    │原已奉准就地標售    │
│    │                  │                    │物品明細表編號41    │
├──┼─────────┼──────────┼──────────┤
│ 20 │資通所精密電子組  │空壓機              │原已奉准就地標售    │
│    │                  │                    │物品明細表編號43    │
├──┼─────────┼──────────┼──────────┤
│ 21 │資通所精密電子組  │空壓機              │原已奉准就地標售    │
│    │                  │                    │物品明細表編號44    │
├──┼─────────┼──────────┼──────────┤
│ 22 │資通所精密電子組  │空氣乾燥機          │原已奉准就地標售    │
│    │                  │                    │物品明細表編號45    │
├──┼─────────┼──────────┼──────────┤
│ 23 │資通所精密電子組  │反滲透膜式純水機    │原已奉准就地標售    │
│    │                  │                    │物品明細表編號46    │
├──┼─────────┼──────────┼──────────┤
│ 24 │資通所導引控制組  │模擬器              │原已奉准就地標售    │
│    │                  │                    │物品明細表編號47    │
├──┼─────────┼──────────┼──────────┤
│ 25 │總務處行政管理組  │中英文處理機        │原已奉准就地標售    │
│    │                  │                    │物品明細表編號48    │
├──┼─────────┼──────────┼──────────┤
│ 26 │總務助行政管理組  │不斷電設備          │原已奉准就地標售    │
│    │                  │                    │物品明細表編號49    │
├──┼─────────┼──────────┼──────────┤
│ 27 │2所23廠           │電腦車床            │原未奉准就地標售    │
│    │                  │                    │物品明細表編號1     │
├──┼─────────┼──────────┼──────────┤
│ 28 │2所23廠           │橫式銑床            │原未奉准就地標售    │
│    │                  │                    │物品明細表編號2     │
├──┼─────────┼──────────┼──────────┤
│ 29 │2所系統測驗組     │大型鏡面拋光研磨機  │原未奉准就地標售    │
│    │                  │                    │物品明細表編號3     │
├──┼─────────┼──────────┼──────────┤
│ 30 │2所測試工程組     │光學擴大比較器      │原未奉准就地標售    │
│    │                  │                    │物品明細表編號4     │
├──┼─────────┼──────────┼──────────┤
│ 31 │5所光電組         │真空鍍膜儀器        │原未奉准就地標售    │
│    │                  │                    │物品明細表編號5     │
├──┼─────────┼──────────┼──────────┤
│ 32 │5所光電組         │真空鍍膜儀器        │原未奉准就地標售    │
│    │                  │                    │物品明細表編號6     │
├──┼─────────┼──────────┼──────────┤
│ 33 │5所材料性能測試組 │X光能譜儀           │原未奉准就地標售    │
│    │                  │                    │物品明細表編號7     │
├──┼─────────┼──────────┼──────────┤
│ 34 │5所紅外線組       │高速精密車床        │原未奉准就地標售    │
│    │                  │                    │物品明細表編號8     │
├──┼─────────┼──────────┼──────────┤
│ 35 │5所高溫材料組     │塗裝設備            │原未奉准就地標售    │
│    │                  │                    │物品明細表編號9     │
├──┼─────────┼──────────┼──────────┤
│ 36 │5所高溫材料組     │循環酸槽            │原未奉准就地標售    │
│    │                  │                    │物品明細表編號10    │
├──┼─────────┼──────────┼──────────┤
│ 37 │5所高溫材料組     │冷氣機箱型          │原未奉准就地標售    │
│    │                  │                    │物品明細表編號11    │
├──┼─────────┼──────────┼──────────┤
│ 38 │5所高溫材料組     │冷氣機箱型          │原未奉准就地標售    │
│    │                  │                    │物品明細表編號12    │
├──┼─────────┼──────────┼──────────┤
│ 39 │5所高溫材料組     │摩擦力測試儀        │原未奉准就地標售    │
│    │                  │                    │物品明細表編號13    │
├──┼─────────┼──────────┼──────────┤
│ 40 │主計處統計組      │空氣清洗機          │原未奉准就地標售    │
│    │                  │                    │物品明細表編號14    │
├──┼─────────┼──────────┼──────────┤
│ 41 │主計處統計組      │磁碟機              │原未奉准就地標售    │
│    │                  │                    │物品明細表編號15    │
├──┼─────────┼──────────┼──────────┤
│ 42 │主計處統計組      │磁碟機              │原未奉准就地標售    │
│    │                  │                    │物品明細表編號16    │
├──┼─────────┼──────────┼──────────┤
│ 43 │主計處統計組      │電腦主機            │原未奉准就地標售    │
│    │                  │                    │物品明細表編號17    │
├──┼─────────┼──────────┼──────────┤
│ 44 │主計處統計組      │完全不斷電系統      │原未奉准就地標售    │
│    │                  │                    │物品明細表編號18    │
├──┼─────────┼──────────┼──────────┤
│ 45 │主計處統計組      │高速磁帶機          │原未奉准就地標售    │
│    │                  │                    │物品明細表編號19    │
├──┼─────────┼──────────┼──────────┤
│ 46 │主計處統計組      │雷射印表機          │原未奉准就地標售    │
│    │                  │                    │物品明細表編號20    │
├──┼─────────┼──────────┼──────────┤
│ 47 │主計處統計組      │磁碟機組            │原未奉准就地標售    │
│    │                  │                    │物品明細表編號21    │
├──┼─────────┼──────────┼──────────┤
│ 48 │4所有機化學組     │自動蒸氣鍋爐及儲油槽│原未奉准就地標售    │
│    │                  │                    │物品明細表編號22    │
├──┼─────────┼──────────┼──────────┤
│ 49 │4所有機化學組     │交流點焊機          │原未奉准就地標售    │
│    │                  │                    │物品明細表編號23    │
├──┼─────────┼──────────┼──────────┤
│ 50 │4所有機化學組     │萬能帶鋸機          │原未奉准就地標售    │
│    │                  │                    │物品明細表編號24    │
├──┼─────────┼──────────┼──────────┤
│ 51 │4所有機化學組     │高速精密車床        │原未奉准就地標售    │
│    │                  │                    │物品明細表編號25    │
├──┼─────────┼──────────┼──────────┤
│ 52 │4所有機化學組     │萬能複合機          │原未奉准就地標售    │
│    │                  │                    │物品明細表編號26    │
├──┼─────────┼──────────┼──────────┤
│ 53 │4所有機化學組     │TEB先導廠程序設備   │原未奉准就地標售    │
│    │                  │                    │物品明細表編號27    │
├──┼─────────┼──────────┼──────────┤
│ 54 │4所有機化學組     │感應耦合電漿質譜儀  │原未奉准就地標售    │
│    │                  │                    │物品明細表編號28    │
├──┼─────────┼──────────┼──────────┤
│ 55 │資通所網路工程組  │電壓穩定器          │原未奉准就地標售    │
│    │                  │                    │物品明細表編號29    │
├──┼─────────┼──────────┼──────────┤
│ 56 │總務處行政管理組  │餐具自動洗滌機      │原未奉准就地標售    │
│    │                  │                    │物品明細表編號30    │
├──┼─────────┼──────────┼──────────┤
│ 57 │總務處行政管理組  │餐具消毒櫃          │原未奉准就地標售    │
│    │                  │                    │物品明細表編號31    │
├──┼─────────┼──────────┼──────────┤
│ 58 │總務處行政管理組  │餐具消毒櫃          │原未奉准就地標售    │
│    │                  │                    │物品明細表編號32    │
├──┼─────────┼──────────┼──────────┤
│ 59 │總務處行政管理組  │餐具自動洗滌機      │原未奉准就地標售    │
│    │                  │                    │物品明細表編號33    │
├──┼─────────┼──────────┼──────────┤
│ 60 │總務處行政管理組  │餐具消毒櫃          │原未奉准就地標售    │
│    │                  │                    │物品明細表編號34    │
├──┼─────────┼──────────┼──────────┤
│ 61 │總務處行政管理組  │餐具消毒櫃          │原未奉准就地標售    │
│    │                  │                    │物品明細表編號35    │
├──┼─────────┼──────────┼──────────┤
│ 62 │系發中心飛測組    │大型實驗室用溫度櫃  │原未奉准就地標售    │
│    │                  │                    │物品明細表編號36    │
├──┼─────────┼──────────┼──────────┤
│ 63 │系發中心飛測組    │影片讀片機          │原未奉准就地標售    │
│    │                  │                    │物品明細表編號37    │
├──┼─────────┼──────────┼──────────┤
│ 64 │系發中心飛測組    │個人電腦            │原未奉准就地標售    │
│    │                  │                    │物品明細表編號38    │
├──┼─────────┼──────────┼──────────┤
│ 65 │系發中心飛測組    │個人電腦            │原未奉准就地標售    │
│    │                  │                    │物品明細表編號39    │
├──┼─────────┼──────────┼──────────┤
│ 66 │系發中心飛測組    │64位元電腦主機      │原未奉准就地標售    │
│    │                  │                    │物品明細表編號40    │
├──┼─────────┼──────────┼──────────┤
│ 67 │系發中心飛測組    │垂直式層流無塵工作台│原未奉准就地標售    │
│    │                  │                    │物品明細表編號41    │
├──┼─────────┼──────────┼──────────┤
│ 68 │系發中心飛測組    │垂直式層流無塵工作台│原未奉准就地標售    │
│    │                  │                    │物品明細表編號42    │
├──┼─────────┼──────────┼──────────┤
│ 69 │系發中心飛測組    │垂直式層流無塵工作台│原未奉准就地標售    │
│    │                  │                    │物品明細表編號43    │
├──┼─────────┼──────────┼──────────┤
│ 70 │系發中心飛測組    │個人電腦            │原未奉准就地標售    │
│    │                  │                    │物品明細表編號44    │
├──┼─────────┼──────────┼──────────┤
│ 71 │系發中心飛測組    │筆記型電腦          │原未奉准就地標售    │
│    │                  │                    │物品明細表編號45    │
├──┼─────────┼──────────┼──────────┤
│ 72 │系發中心飛測組    │個人電腦            │原未奉准就地標售    │
│    │                  │                    │物品明細表編號46    │
├──┼─────────┼──────────┼──────────┤
│ 73 │系發中心飛測組    │個人電腦            │原未奉准就地標售    │
│    │                  │                    │物品明細表編號47    │
├──┼─────────┼──────────┼──────────┤
│ 74 │系發中心飛測組    │自動沖紙機          │原未奉准就地標售    │
│    │                  │                    │物品明細表編號48    │
├──┼─────────┼──────────┼──────────┤
│ 75 │系發中心飛測組    │個人電腦            │原未奉准就地標售    │
│    │                  │                    │物品明細表編號49    │
└──┴─────────┴──────────┴──────────┘

司法院資訊處製作；財團法人民間司法改革基金會備份。
